臺灣高等法院臺中分院刑事裁定　
111年度聲字第2127號
聲  請  人  臺灣高等檢察署臺中檢察分署檢察官     
受  刑  人  張德華



上列聲請人因受刑人數罪併罰有二裁判以上，聲請定其應執行之
刑（聲請案號：111年度執聲字第901號），本院裁定如下：
    主  文
張德華犯附表所示各罪所處之刑，應執行拘役壹佰貳拾日，如易
科罰金，以新臺幣壹仟元折算壹日。
    理  由
一、聲請意旨略以：受刑人張德華因竊盜等數罪，先後經判決確
    定如附表，應依刑法第53條、第51條第6款規定，定其應執
    行之刑，及依刑法第41條第1項規定，諭知易科罰金之折算
    標準，爰依刑事訴訟法第477條第1項聲請裁定等語。
二、按裁判確定前犯數罪者，併合處罰之；數罪併罰有二裁判以
    上者，依第51條之規定，定其應執行之刑；宣告多數拘役者
    ，比照前款定其刑期，但不得逾120日；犯最重本刑為5年以
    下有期徒刑以下之刑之罪，而受6月以下有期徒刑或拘役之
    宣告者，得以新臺幣1000元、2000元或3000元折算一日，易
    科罰金，刑法第50條第1項前段、第53條、第51條第6款、第
    41條第1項分別定有明文。次按，數罪併罰之定應執行之刑
    ，係出於刑罰經濟與責罰相當之考量，並非予以犯罪行為人
    或受刑人不當之利益，為一種特別的量刑過程，相較於刑法
    第57條所定科刑時應審酌之事項係對一般犯罪行為之裁量，
    為定應執行刑之宣告，乃對犯罪行為人本身及所犯各罪之總
    檢視，除應考量行為人所犯數罪反應出之人格特性，並應權
    衡審酌行為人之責任與整體刑法目的及相關刑事政策，在量
    刑權之法律拘束性原則下，依刑法第51條第5款之規定，採
    限制加重原則，以宣告各刑中之最長期為下限，各刑合併之
    刑期為上限，但最長不得逾30年，資為量刑自由裁量權之外
    部性界限，並應受法秩序理念規範之比例原則、平等原則、
    責罰相當原則、重複評價禁止原則等自由裁量權之內部抽象
    價值要求界限之支配，以使輕重得宜，罰當其責，俾符合法
    律授與裁量權之目的，以區別數罪併罰與單純數罪之不同，
    兼顧刑罰衡平原則（最高法院100年度台抗字第440號刑事裁
    定意旨參照）。又刑事訴訟法第370條第2項、第3項，已針
    對第二審上訴案件之定應執行之刑，明定有不利益變更禁止
    原則之適用，分屬不同案件之數罪併罰，倘一裁判宣告數罪
    之刑，曾經定其執行刑，再與其他裁判宣告之刑（或執行之
    刑）定其執行刑時，在法理上亦應同受此原則之拘束（最高
    法院103年度第14次刑事庭會議決議意旨參照）；亦即另定
    之執行刑，其裁量所定之刑期，不得較重於前定之執行刑加
    計後裁判宣告之刑（或執行之刑）之總和（最高法院104年
    度台抗字第410號裁定意旨參照）。
三、經查：
　㈠受刑人張德華因竊盜等數罪，先後經臺灣臺南地方法院、臺
    灣雲林地方法院、臺灣南投地方法院及本院判處如附表所示
    之刑確定，有各該案件判決及臺灣高等法院被告前案紀錄表
    在卷可查，本院認檢察官聲請定其應執行之刑為合法正當，
    應予准許。
　㈡本院依最高法院110年度台抗大字第489號刑事大法庭裁定意
    旨：「定應執行刑，不僅攸關國家刑罰權之行使，於受刑人
    之權益亦有重大影響，除顯無必要或有急迫情形外，法院於
    裁定前，允宜予受刑人以言詞、書面或其他適當方式陳述意
    見之機會，程序保障更加周全。」予受刑人陳述意見之機會
    ，經本院書面通知受刑人於期限內表示意見，而其具狀表示
    無意見，有本院111年10月24日111中分高刑峙111聲2127字
    第10015號函、本院陳述意見調查表在卷可憑。爰審酌受刑
    人所犯如附表所示各罪之犯罪態樣、時間間隔、侵害法益、
    各罪依其犯罪情節所量定之刑，及所犯如附表編號1至編號2
    、編號1至編號4所示之罪，前經分別定應執行刑為拘役40、
    100日確定，有上開定執行刑裁定、判決及臺灣高等法院被
    告前案紀錄表在卷可查，暨考量前述比例原則、平等原則、
    責罰相當原則、重複評價禁止原則等自由裁量權之內部抽象
    價值要求之界限，合併定其應執行之刑如主文所示，並諭知
    如易科罰金之折算標準。
四、依刑事訴訟法第477條第1項，刑法第53條、第51條第6款、
    第41條第1項前段，裁定如主文。
中　　華　　民　　國　　111 　年　　11　　月　　21　　日
　　　　　　刑事第一庭　審判長法　官　江　德　千
　　　　　　　　　　　　　　　法　官　簡　源　希
　　　　　　　　　　　　　　　法　官　柯　志　民
以上正本證明與原本無異。
不得抗告。

　　　　　　　　　　　　　　　書記官　劉　雅　玲

中　　華　　民　　國　　111 　年　　11　　月　　21　　日
附表：受刑人張德華定應執行刑案件一覽表 
編　　　　　號  1 2 3 罪　　　　　名  竊盜 竊盜 竊盜 宣　　告　　刑  拘役30日 拘役20日 拘役40日 犯　罪　日　期  110/01/23 110/01/23 110/03/06 偵查(自訴)機關 年度案號  臺南地檢110年度偵字第6590號等 臺南地檢110年度偵字第6590號等 雲林地檢110年度調偵字第487號 最　後 事實審 法　  院 臺南地院 臺南地院 雲林地院  案　  號 110年度簡字第1069號 110年度簡字第1069號 109年度港簡字第170號  判決日期 110/05/11 110/05/11 110/11/30 確　定 判　決 法　　院 臺南地院 臺南地院 雲林地院  案　　號 110年度簡字第1069號 110年度簡字第1069號 110年度港簡字第170號  確定日期 110/06/23 110/06/23 110/12/28 是否為得易科罰金、易服社會勞動之案件  均是 均是 均是 備註  臺南地檢110年度執字第4537號 臺南地檢110年度執字第4537號 雲林地檢111年度執字第123號   編號1、2判決定應執行拘役40日     編號1至4經南投地院以111年度聲字第163號刑事裁定定應執行拘役100日(南投地檢111年度執更字第247號)   
(續上頁)
編　　　　　號  4 5 以下空白 罪　　　　　名  竊盜 竊盜  宣　　告　　刑  拘役40日 拘役50日  犯　罪　日　期  110/03/03 110/02/27  偵查(自訴)機關 年度案號  南投地檢110年度偵字第1674號 南投地檢110年度調偵字第190號  最　後 事實審 法　  院 南投地院 中高分院   案　  號 110年度投簡字第309號 111年度上易字第615號   判決日期 110/12/16 111/08/26  確　定 判　決 法　　院 南投地院 中高分院   案　　號 110年度投簡字第309號 111年度上易字第615號   確定日期 111/01/19 111/08/26  是否為得易科罰金、易服社會勞動之案件  均是 均是  備註  南投地檢111年度執字第228號 南投地檢111年度執字第1648號    編號1至4定應執行拘役100日(南投地檢111年度執更字第247號)